en: Ball pit ball surface finish: Glitter; Glossy; Glow-in-the-dark; Matte; Metallic; Pearlescent; Soft-touch; Textured; Translucent; Other
lt-LT: Kamuoliukų baseino kamuoliuko paviršiaus apdaila: Su blizgučiais; Blizgus; Švytintis tamsoje; Matinis; Metalizuotas; Perlinis; Minkšto paviršiaus; Tekstūrinis; Pusiau skaidrus; Kita
es: Acabado de la superficie de las bolas de la piscina de bolas: Purpurina; Brillante; Brilla en la oscuridad; Mate; Metálico; Nacarado; Tacto suave; Texturizado; Translúcido; Otro
ko: 볼풀 공 표면 마감: 글리터; 유광; 야광; 무광; 메탈릭; 펄광; 소프트 터치; 질감 처리; 반투명; 기타
nb: Ballpit ball overflatefinish: Glitter; Glanset; Selvlysende; Matt; Metallisk; Perlemor; Myk finish; Teksturert; Gjennomskinnelig; Annet
el: Φινίρισμα επιφάνειας μπάλας μπαλοπισίνας: Γκλίτερ; Γυαλιστερό; Που φωσφορίζει στο σκοτάδι; Ματ; Μεταλλικό; Περλέ; Απαλής αφής (Soft-touch); Ανάγλυφο; Ημιδιαφανές; Άλλο
hu: Labdagödörlabda felületkezelés: Csillámos; Fényes; Sötétben világító; Matt; Fémes; Gyöngyházfényű; Puha tapintású; Texturált; Áttetsző; Egyéb
ru: Отделка поверхности шариков для бассейна: С блестками; Глянцевый; Светящийся в темноте; Матовый; Металлик; Перламутровый; Софт-тач; Текстурированный; Полупрозрачный; Другое
sv: Ytbehandling av bollhavsbollen: Glitter; Blank; Självlysande; Matt; Metallic; Pärlemor; Mjuk yta; Strukturerad; Halvgenomskinlig; Övrigt
bg-BG: Повърхностна обработка на топките за сух басейн: С брокат; Гланцова; Светеща в тъмното; Матова; Металик; Перлена; Мека на допир; Текстурирана; Полупрозрачна; Друго
it: Finitura superficiale della palla da piscina: Glitter; Lucida; Si illuminano al buio; Opaca; Metallizzata; Perlescente; Soft-touch; Testurizzata; Traslucida; Altro
cs: Povrchová úprava míčků do balónkového bazénku: Třpytivý; Lesklý; Svítící ve tmě; Matný; Metalický; Perleťový; Hebký na dotek; Strukturovaný; Průsvitný; Jiné
ro-RO: Finisajul suprafeței bilei pentru groapa cu bile: Sclipici; Lucios; Fosforescent; Mat; Metalic; Sidefat; Catifelat; Texturat; Translucid; Altele
ja: ボールプールのボール表面仕上げ: グリッター; 光沢; 蓄光; マット; メタリック; パール; ソフトタッチ; テクスチャ; 半透明; その他
tr: Top havuzu topu yüzey kaplaması: Simli; Parlak; Karanlıkta parlayan; Mat; Metalik; Sedefli; Yumuşak dokunuşlu; Dokulu; Yarı saydam; Diğer
pl: Wykończenie powierzchni piłek do suchego basenu: Brokatowe; Błyszczące; Świecące w ciemności; Matowe; Metaliczne; Perłowe; Miękkie w dotyku (soft-touch); Teksturowane; Półprzezroczyste; Inne
nl: Ballenbakbal oppervlakafwerking: Glitter; Glanzend; Glow-in-the-dark; Mat; Metallic; Parelmoer; Soft-touch; Getextureerd; Doorschijnend; Overig
da: Overfladefinish på bolde til boldbassin: Glimmer; Blank; Selvlysende; Mat; Metallisk; Perlemor; Soft-touch; Tekstureret; Halvgennemsigtig; Andet
fr: Finition de surface des balles de la piscine à balles: À paillettes; Brillant; Phosphorescent; Mat; Métallique; Nacré; Toucher doux; Texturé; Translucide; Autre
vi: Bề mặt hoàn thiện của bể bóng: Lấp lánh; Bóng; Dạ quang; Nhám; Ánh kim; Ánh ngọc trai; Mềm mịn; Có vân nổi; Trong mờ; Khác
zh-TW: 球池球表面處理: 亮片; 亮面; 夜光; 霧面; 金屬感; 珠光; 觸感柔軟; 紋理; 半透明; 其他
sk-SK: Povrchová úprava loptičky do suchého bazéna: S trblietkami; Lesklý; Svietiaci v tme; Matný; Metalický; Perleťový; Príjemný na dotyk; Textúrovaný; Priesvitný; Iný
hr-HR: Završna obrada površine loptice za bazen s lopticama: Sa šljokicama; Sjajno; Svjetleće u mraku; Matirano; Metalik; Sedefasto; Meko na dodir; Teksturirano; Prozirno; Ostalo
fi: Pallomeripallon pinnan viimeistely: Kimalle; Kiiltävä; Pimeässä hohtava; Matta; Metallinen; Helmiäinen; Pehmeäpintainen; Kuvioitu; Puoliläpinäkyvä; Muu
zh-CN: 游戏球池用球表面处理: 闪光; 光泽; 夜光; 哑光; 金属质感; 珠光; 触感柔软; 纹理; 半透明; 其他
th: พื้นผิวของลูกบอลในบ่อบอล: กลิตเตอร์; เงางาม; เรืองแสงในที่มืด; ด้าน; เมทัลลิก; ประกายมุก; สัมผัสนุ่ม; มีพื้นผิว; โปร่งแสง; อื่นๆ
pt-PT: Acabamento da superfície das bolas da piscina de bolas: Purpurina; Brilhante; Brilha no escuro; Mate; Metálico; Perolado; Suave ao toque; Texturizado; Translúcido; Outro
pt-BR: Acabamento da superfície da bola da piscina de bolinhas: Com glitter; Brilhante; Brilha no escuro; Fosco; Metálico; Perolado; Toque suave; Texturizado; Translúcido; Outro
de: Oberflächenbeschaffenheit der Bälle im Bällebad: Glitzer; Glänzend; Leuchtend im Dunkeln; Matt; Metallic; Perlglanz; Soft-Touch; Strukturiert; Durchscheinend; Sonstige
sl-SI: Površinska obdelava žoge za bazen z žogami: Bleščice; Sijajno; Sveti v temi; Mat; Kovinsko; Biserno; Mehko na dotik; Teksturirano; Prosojno; Drugo